臺灣臺北地方法院民事簡易判決
108年度北簡字第16165號
原      告  林明乾  

訴訟代理人  林柏澄  
被      告  趙克剛  
上列當事人間請求侵權行為損害賠償事件，原告就本院108年度
易字第98號傷害刑事案件提起附帶民事訴訟（108年度附民字第3
42號），經本院刑事庭移送前來，本院於民國109年5月11日言詞
辯論終結，判決如下︰
　　主      文
被告應給付原告新臺幣壹萬零壹佰陸拾參元，及自民國一百零八
年五月二十五日起至清償日止，按年息百分之五計算之利息。
原告其餘之訴駁回。
訴訟費用由被告負擔百分之三，餘由原告負擔。
本判決第一項得假執行；但被告如以新臺幣壹萬零壹佰陸拾參元
預供擔保，得免為假執行。
原告其餘假執行之聲請駁回。
    事實及理由要領
一、原告主張：兩造均係位於臺北市○○區○○街00號「西北大
    廈」之區分所有權人，兩造於民國107年4月23日晚間9時35
    分許，在「西北大廈」頂樓參加區分所有權人會議時，因意
    見不合發生爭執，被告竟與一名年籍、姓名均不詳身著藍色
    短褲之男子分持甩棍、椅子毆打原告，致原告受有額頭挫擦
    傷及撕裂傷、頭肩部多處擦傷、左腰部擦傷、背臀部多處擦
    傷、雙上肢多處擦傷等傷害。原告因而支出醫藥費新臺幣（
    下同）325元，又原告因本次事件身心受創，故請求被告賠
    償精神慰撫金299,675元。為此，爰依侵權行為之法律關係
    ，起訴請求被告賠償30萬元，並聲明：被告應給付原告30萬
    元，及自起訴狀繕本送達被告之翌日起至清償日止，按年息
    5％計算之利息；願供擔保請准宣告假執行。
二、被告則以：對刑事一審認定事實及原告請求醫藥費325元不
    爭執，但原告請求慰撫金過高等語置辯，並聲明：原告之訴
    駁回。
三、本件原告主張被告於上開時地毆打原告，致原告因此受有前
    開傷害之事實，業據其提出臺北市立聯合醫院中興院區驗傷
    診斷證明書、受傷照片及醫療費用收據等件為證，且為被告
    所不爭執。又被告上開傷害行為，業經本院108年度易字第9
    8號判決判處被告拘役30日，如易科罰金，以1,000元折算1
    日確定，亦有閱上開刑事判決附卷可稽，足認被告確有傷害
    原告之行為，是原告之主張應堪信為真。
四、按故意或過失，不法侵害他人之權利者，負損害賠償責任。
    不法侵害他人之身體或健康者，對於被害人因此喪失或減少
    勞動能力或增加生活上之需要時，應負損害賠償責任。不法
    侵害他人之身體、健康、名譽、自由、信用、隱私、貞操，
    或不法侵害其他人格法益而情節重大者，被害人雖非財產上
    之損害，亦得請求賠償相當之金額，民法第184條第1項前段
    、第193條第1項、第195條第1項前段分別定有明文。本件被
    告對原告為上開傷害之行為，致原告受有傷害，已如前述，
    原告因此所受傷勢與被告前揭傷害行為間顯具相當因果關係
    ，被告自應負侵權行為損害賠償責任。茲就原告所受損害，
    分別審究如下：
(一)醫療費用：原告主張其因被告前揭傷害行為受有額頭挫擦傷
    及撕裂傷、頭肩部多處擦傷、左腰部擦傷、背臀部多處擦傷
    、雙上肢多處擦傷之傷害而至臺北市立聯合醫院中興院區就
    診，計支出醫療費用325元等節，有其提出之醫療費用收據
    為證，且為被告所不爭執，核屬必要費用。是原告請求被告
    給付醫療費用325元，即屬有據。
(二)精神慰撫金：按慰藉金之賠償須以人格權遭遇侵害，使精神
    上受有痛苦為必要，其核給之標準固與財產上損害之計算不
    同，然非不可斟酌雙方身分資力與加害程度，及其他各種情
    形核定相當之數額（最高法院51年台上字第223號裁判要旨
    可供參照）。本件原告因被告之傷害行為，致其受有前述  
    傷害，衡諸社會一般觀念，精神上應受有相當之痛苦，自得
    請求被告賠償精神慰撫金。本院審酌原告係國中畢業，名下
    在台北市區有不動產，前係經營小吃店；被告係高中畢業，
    名下在台北市區有不動產，目前沒上班等情，業據兩造陳明
    在卷，並有本院調閱兩造之稅務電子閘門財產所得調件明細
    表在卷可稽。本院審酌兩造之身分、地位、經濟能力、原告
    所遭受被告所受之傷勢等一切情狀，認為原告請求精神上之
    損害賠償以20,000元為適當；逾此範圍之請求，則不能准許
    。
(三)綜上，上列金額合計為20,325元(325+20,000)。 　　
五、末按損害之發生或擴大，被害人與有過失者，法院得減輕賠
    償金額或免除之，民法第217條第1項定有明文。經查，本件
    係兩造在區分所有權人會議上發生口角，再互毆而相互受傷
    等情，業經刑事判決認定在案，是原告對本件損害之發生與
    有過失無疑，本院考量兩造之過失程度，認原、被告各應負
    50％過失責任，較為妥適、公平。是原告得請求被告賠償之
    金額為10,163元(計算式：20,325×50％，元以下四捨五入)，
    為有理由，逾此範圍之請求，則無理由，不應准許。至原告
    請求經駁回部分，其假執行之聲請失其附麗，應併予駁回。
六、本件原告勝訴部分係就民事訴訟法第427條訴訟適用簡易程
    序所為被告敗訴之判決，依同法第389條第1項第3款規定，
    應依職權宣告假執行。並依同法第392條第2項規定，依職權
    宣告被告如預供擔保後，得免為假執行。
七、本件為判決基礎之事證已臻明確，本院經逐一審酌兩造所提
    其餘攻擊、防禦方法，均與前開論斷結果無礙，爰不再一一
    論述。又本件係刑事附帶民事訴訟，由合議庭裁定移送民事
    庭之事件，依刑事訴訟法第504條第2項之規定，免納裁判費
    ，至本件言詞辯論終結時，亦未發生其他訴訟費用，故無從
    確定訴訟費用之數額。惟依法仍應依民事訴訟法第79條規定
    ，諭知兩造訴訟費用負擔之比例，以備將來如有訴訟費用發
    生時，得以確定其數額，均予敘明。
中　　華　　民　　國　　109 　年　　5 　　月　　27　　日
                  臺灣臺北地方法院臺北簡易庭
                                法  官　李宜娟
以上正本係照原本作成。
如不服本判決，應於判決送達後20日內向本庭（臺北市○○○路
○段000巷0號）提出上訴狀。（須按他造當事人之人數附繕本）
。如委任律師提起上訴者，應一併繳納上訴審裁判費。
中　　華　　民　　國　　109 　年　　5 　　月　　27　　日
　　　　　　　　　　　　　　　  書記官　官逸嫻